【裁判字號】    98,抗,146
【裁判日期】    980527
【裁判案由】    清償票款強制執行聲明異議
【裁判全文】
臺灣高等法院高雄分院民事裁定           98年度抗字第146號
抗  告  人  甲○○
上列抗告人因與相對人乙○○間清償票款強制執行聲明異議事件
，對於民國98年4 月9 日臺灣高雄地方法院98年度審事聲字第8
號所為裁定提起抗告，本院裁定如下：
    主  文
抗告駁回。
抗告程序費用由抗告人負擔。
    理  由
一、抗告意旨略以：伊前依票據法第123 條之規定向法院聲請本
    票准許強制執行，業已提出本票原本，經法院發還後裁定准
    許，故伊聲請完全合法，執行名義亦屬有效，得為強制執行
    依據。又伊聲請本件強制執行，已依強制執行法第6 條第1
    項規定提出本票裁定及確定證明書為證明文件，本票原本應
    不需再行提出。況相對人已提起異議之訴及聲請停止執行，
    倘相對人對本票債權等實體事項有所爭執，自可藉由異議之
    訴予以釐清，非原執行法院所得審查。原執行法院竟以伊未
    提出本票原本而駁回伊強制執行之聲請，伊提出異議，亦駁
    回伊之異議，尚有違誤，爰求為廢棄原裁定等語。
二、按強制執行，應依執行名義為之；債權人應提出得為強制執
    行名義之證明文件；聲請強制執行不合程式或不備其他要件
    者，法院應以裁定駁回之，但其情形可以補正者，應定期間
    先命補正，此為強制執行法第4 條、第6 條、第30條之1 、
    民事訴訟法第249 條1 項第6 款所明定。次按本票准許強制
    執行之裁定，係強制執行法第4 條第1 項第6 款之執行名義
    ，屬非訟事件程序，法院之裁定並無確定實體法律關係之效
    力，參酌本票具提示性及繳回性，執票人行使追索權時，仍
    需提示票據始能行使權利，而本票執票人聲請裁定准許強制
    執行，亦係其行使追索權方式之一，故聲請強制執行時，自
    仍需提出本票原本於執行法院，以證明其係執票人而得以行
    使追索權（台灣高等法院暨所屬法院92年度法律座談會民事
    執行類提案第1 號意見可參）。經查，抗告人以台灣高雄地
    方法院93年度票字第13422 號本票裁定暨確定證明書為執行
    名義聲請強制執行，惟並未提出本票原本，尚無從認其係執
    票人而得行使追索權，經承辦司法事務官於98年2 月19日發
    函限其於10日內補正，經於同年2 月27日合法送達，此有該
    通知函及送達證書可稽（原審卷第84、85頁），抗告人迄未
    補正，揆諸前揭說明，自應駁回其強制執行之聲請。至相對
    人提起異議之訴或供擔保停止執行，係以強制執行程序合法
    開始為前提，是相對人已提起異議之訴或供擔保停止執行，
    並不影響執行法院得依法駁回強制執行之聲請。
三、綜上所述，原執行法院駁回抗告人強制執行之聲請及原審駁
    回其異議，於法有據，並無不合。抗告人猶執陳詞，指摘原
    裁定不當，為無理由，應駁回其抗告。
據上論結，本件抗告為無理由，依強制執行法第30條之1 、民事
訴訟法第495 條之1 第1 項、第449 條第1 項、第95條、第78條
，裁定如主文。
中    華    民    國    98    年    5     月    27    日
                            民事第五庭
                                審判長法官  蔡明宛
                                法      官  曾錦昌
                                法      官  魏式璧
以上正本證明與原本無異。
本裁定不得再抗告。
中    華    民    國    98    年    5     月    27    日
                                書  記  官  林明威


司法院資訊處製作；財團法人民間司法改革基金會備份。
